# 求助陈版：关于照付不议合同的账务处理

提问人：denghaifu 时间：2022-09-21 17:51:22
甲公司与乙公司签订销售合同，合同规定，甲公司每年向乙公司销售天然气，协议规定，对于乙公司实际采购量小于计划量90%的部分执行照付不议，每年结算一次，对于当年的照付不议量可以在未来三年内使用。假设 2020 年乙公司计划采购量为 10 万吨，实际采购量为 8 万吨，每吨价格 3000 元，照付不议量为 1 万吨， 2021 年使用了这 1 万吨的照付不议量，针对这个照付不议的以下账务处理是否合适：
1 、 2020 年照付不议量确认收款全，应确认应收账款和合同负债：
借：应收账款 3000 元*8万=24000万元
贷：合同负债 24000 万元
2 、 2021 年使用照付不议量时
借：合同负债 24000 万元
贷：营业收入 24000 万元
3 、收款是：
借：银行存款 24000 万元
贷：应收账款 24000 万元
谢谢陈版

回答人：chenyiwei
分录金额是否有问题？既然存在照付不议安排，则在实际采购量未达到计划采购量的情况下，是否应按计划采购量的90%（ 9 万吨）收款，同时把将于三年内交付的 1 万吨对应的价款确认为合同负债，后续履约交付时结转收入？